【裁判字號】    95,訴,1365
【裁判日期】    951220
【裁判案由】    商業會計法等
【裁判全文】
臺灣臺北地方法院刑事判決              95年度訴字第1365號
公  訴  人  臺灣臺北地方法院檢察署檢察官
被      告  丙○○
上列被告因違反商業會計法等案件，經檢察官提起公訴（95年度
偵緝字第320 號），本院判決如下：
    主  文
丙○○共同從事業務之人，明知為不實事項，而登載於業務上作
成之文書，處有期徒刑陸月，如易科罰金，以銀元參佰元即新臺
幣玖佰元折算壹日。
    事  實
一丙○○於民國八十九年五月間明知自己無何財力開設公司擔任
  董事或股東，竟與乙○○（另依職權告發，詳後述）、吳素珠
  （檢察官另行偵辦中）共同基於行使業務登載不實文書之犯意
  聯絡，以新臺幣（下同）二萬一千元之代價，提供身分證予乙○○與吳素珠持往辦理龍峰保企業有限公司（下稱龍峰保公司
  ，設於臺北市○○街一四○巷四十五號一樓）之設立登記，掛
  名擔任該公司之董事長（即俗稱之人頭），八十九年五月六日
  登記完畢，係從事業務之人，其明知龍峰保公司係虛設公司，
  且未與美力傢俱有限公司（下稱美力公司）進行交易、進貨，
  竟任由乙○○與吳素珠於八十九年六月至十二月期間，以不詳
  方法取得美力公司如附表所示內容不實之統一發票十一張，充
  作龍峰保公司之進項稅額，將該公司與美力公司間有合計二十
  四萬九千七百六十四元銷售金額交易之不實事項，登載於其業
  務上所製作之八十九年十二月份營業人銷售額與稅額申報書上
  ，持向財政部國稅局（下稱國稅局）申報營業稅而行使之，足
  以生損害於稅捐機關對於課稅管理之正確性。
二案經法務部調查局新竹市調查站報請臺灣新竹地方法院檢察署
  呈請臺灣高等法院檢察署檢察長核轉臺灣臺北地方法院檢察署
  檢察官偵查起訴。
    理  由
一程序事項：被告以外之人於審判外之言詞或書面陳述，除法律
  有規定者外，不得作為證據，刑事訴訟法第一百五十九條第一
  項固有明文；惟被告以外之人於審判外之陳述，雖不符同法第
  一百五十九條之一至之四規定，而經當事人於審判程序同意作
  為證據，法院審酌該言詞陳述或書面陳述作成時之情況，認為
  適當者，亦得為證據。又當事人、代理人或辯護人於法院調查
  證據時，知有第一百五十九條第一項不得為證據之情形，而未
  於言詞辯論終結前聲明異議者，視為有前項之同意，同法第一
  百五十九條之五亦定有明文。本件公訴人及被告於本院準備程
  序及審判程序中對於本案相關證人於偵查中之證述暨其他相關
  具傳聞性質之證據資料之證據能力，均表示沒有爭執，且迄於
  言詞辯論終結前亦未聲明異議。本院審酌本案證人之陳述及證
  據資料作成時之情況，核無違法取證或其他瑕疵，認為以之作
  為證據為適當，前述證人於審判外之陳述及相關證據資料，自
  得做為證據。
二認定事實所憑之證據及理由：訊據被告丙○○雖承認提供身分
  證予乙○○與吳素珠持往辦理龍峰保公司之設立登記、擔任董
  事長，並前往臺北國際商業銀行（下稱北商銀）西門分行申辦
  開戶，及向財政部國稅局萬華稽徵所（下稱萬華稽徵所）請領
  統一發票之行為，但否認有行使業務登載不實文書之犯行，辯
  稱：「甲○○介紹我去西昌街一四五號一家公司上班，公司老
  闆向我拿身分證說要去登記，是乙○○帶我去辦的，辦什麼我
  不知道。」云云。本院認為：
(一)依臺北市政府商業管理處之龍峰保公司登記卷宗影本可知，龍
  峰保公司於八十九年五月六日設立，由被告擔任負責人，嗣於
  九十年三月八日解散登記，故八十九年五月至十二月期間，被
  告確為龍峰保公司之名義負責人。除被告外，其餘股東包括甲○○、陳文青、邱清宏、張義明等人，其中甲○○另於八十九
  年五月至九十年三月擔任虛設行號健斯工程有限公司（八十九
  年五月十九日設立，九十年三月十五日解散登記，下稱健斯公
  司）負責人，違反商業會計法而經本院以九十四年訴字第七三
  八號判決判處有期徒刑六月確定，並已於九十五年八月二十三
  日執行完畢，邱清宏亦因擔任興樺利企業有限公司負責人，違
  反商業會計法而遭臺灣板橋地方法院以九十五年訴字第六六○
  號判決判處應執行有期徒刑八月，而國稅局通知該等股東前去
  說明營業情形之信函均遭退回，無法取得聯繫，被告與張義明
  、甲○○更同時擔任龍峰保公司與健斯公司之股東，並均遭移
  送等情，有健斯公司登記卷宗影本（九十三年度偵緝字第一二
  四九號卷第七十二頁至第九十二頁）、前述判決書、臺灣高等
  法院被告全國前案紀錄表、國稅局通知書、信封、移送書（九
  十一年度偵字第一五四二三號卷第十九頁至第二十九頁、本院
  卷內判決書及臺灣高等法院被告全國前案紀錄表）等可參，足
  認龍峰保公司之股東均屬人頭，並無出資，更無實際經營之可
  能。
(二)龍峰保公司取得美力公司如附表所示之統一發票充作進項稅額
  ，並將龍峰保公司與美力公司間有合計二十四萬九千七百六十
  四元銷售金額交易之不實事項，登載於該公司之八十九年十二
  月份營業人銷售額與稅額申報書上，持向國稅局申報營業稅而
  行使之情，有萬華稽徵所九十五年十一月七日財北國稅萬華營
  業字第0950015465號函檢附之八十九年十二月份營業人銷售額
  與稅額申報書（本院卷第二十二頁、第二十三頁）、國稅局九
  十五年六月十三日財北國稅審三字第0950056642號函檢附之申
  報書跨中心查詢表、逐筆發票明細（九十五年度偵緝字第三二
  ○號卷第七十七頁至第八十九頁）等可證；而美力公司乃他人
  利用林志浩（原名林志興）名義所設，無實際營運之事實，業
  經臺灣板橋地方法院檢察署檢察官以九十一年度偵字第一五一
  六○號不起訴處分書為不起訴處分認定在案，龍峰保公司自無
  與其交易之可能。
(三)龍峰保公司與健斯公司均設址於臺北市○○街一四○巷四十五
  號一樓，乙○○九十年三月十二日設立之北海道香珠股份有限
  公司（後更名為薰衣草香水珍珠股份有限公司，下稱北海道公
  司）亦設在同址（九十三年偵緝一二四九號卷第二十八頁、第
  三十二頁、第八十四頁反面、第九十七頁、九十二年度偵緝字
  第一五七四號第三十四頁、九十五年度偵緝字第三二○號卷第
  一一八頁），則上址於同一時間內設立多家公司，該等公司如
  何營運，已非無疑。況被告與甲○○均前往北商銀西門分行開
  戶、向萬華稽徵所請領統一發票、委託會計師金叔安出具查核
  報告書，甚至解散登記申請書、選任清算人之股東同意書、遺
  失公司執照切結書等文件之筆跡均相同（龍峰保公司登記卷宗
  影本第八頁、第三十三頁至第三十五頁、九十三年度偵緝字第
  一二四九號卷第二十八頁至第三十二頁、第八十二頁、第八十
  八頁、第八十九頁），足認龍峰保公司與健斯公司乃由同一人
  網羅人頭所設立，均屬虛設之公司。
(四)證人甲○○於九十二年九月三日檢察官訊問時供稱：其於八十
  七年至八十九年間在臺北市○○街一四○巷四十五號一樓人人
  香水項鍊公司上班，工作二年多，月薪一萬八千元，負責人為
  乙○○（九十二年度偵緝字第一五七四號卷第十五頁）。於九
  十二年十月十六日檢察官訊問時供稱：其不會寫公司名稱，但
  發音叫「仁仁」，工作約一年，老闆乙○○將其身分證取走，
  均未返還，因此在九十一年七月二十六日申報遺失（九十一年
  度偵字第三九○一號卷第八十二頁）。於九十二年十一月四日
  檢察官訊問時供稱：其於乙○○開設之「龍佑公司」認識丙○○，所稱仁仁公司就是龍佑公司，只做小工，沒有報過稅（同
  卷第一二五頁）。於九十三年八月三十日檢察官訊問時供稱：
  其幫老闆乙○○看店，乙○○開的是北海道珠寶公司，他開了
  很多家公司（九十三年度偵緝字第一二四九號卷第十四頁、第
  十五頁）。於九十四年一月十日檢察官訊問時供稱：開戶是乙○○叫其簽名的，理由不知道，其於健斯公司上班，乙○○給
  付其第一個月薪水二萬元，第二個月以後均未領到（同卷第三
  十九頁）。於本院九十四年度訴字第七三八號案件於九十四年
  十二月十六日行準備程序時稱：其於健斯公司擔任外務送貨，
  第一個月薪水領到現金一萬八千元，第二個月開始未領到錢（
  九十五年度蒞字第五九四二號卷）等語。證人乙○○於本院審
  理時證述，其於八十八年間在林燕珊設立之能來公司（經查為
  「能來國際有限公司」設臺北市大同區○○○路○段三十五號
  九樓之四，下稱能來公司，本院卷公司登記查詢資料）幫忙業
  務，知道林燕珊有僱用被告（同日審判筆錄第四頁）等語，足
  證確有能來公司之存在，證人甲○○所稱「人人」」、「仁仁
  」、「龍佑」等公司應即指能來公司。然而，證人甲○○對於
  自己任職之公司名稱毫無所悉，僅大約知悉乙○○開設人人香
  水項鍊公司（依同卷經濟部九十五年二月十七日經商字第0950
  2020240 號函覆結果，查無該公司）、北海道公司，且對於其
  在臺北市○○街一四○巷四十五號一樓工作時間，忽稱一年多
  ，忽稱二年多，或稱打小工，或稱看店，或稱送貨，並稱僅領
  得第一個月薪水，第二個月之後均未領得，前後供述無一相符
  ，參以其未曾申報薪資所得稅，均無勞工保險紀錄，全民健康
  保險亦無任何公司投保紀錄（九十一年度偵字第三九○一號卷
  第一二七頁、同卷勞工保險局九十五年二月十六日保成資字第
  09510046500 號函、中央健康保險局九十五年二月二十日健保
  承字第0950004679號函）等情，倘其確受僱於乙○○於上址工
  作，豈有長達一年或二年均未加入勞工保險，且僅領得第一個
  月薪水之可能？足認證人甲○○並無受僱於乙○○之事實，所
  稱關於能來公司業務等事項應屬事先備妥之說辭，其受領之一
  萬八千元實為其擔任健斯公司人頭之代價。
(五)被告於九十四年五月五日檢察官訊問時供稱：其於二、三年前
  於龍峰保公司工作二、三個月，公司作手鍊飾品，經理名字叫
  乙○○（九十四年度偵緝字第一五三號卷第二十九頁）。於九
  十五年一月二十七日檢察官訊問時供稱：其於龍峰保公司擔任
  外務員，工作一個多月，龍峰保公司販賣健康項鍊，經理乙○○說要拿身分證，曾去萬華的公家機關簽名，是乙○○旁邊之
  人要求簽名，簽什麼不清楚，月薪二萬至二萬二千元，領過一
  次（九十五年度偵緝字第三二○號卷第二十二頁）。於九十五
  年三月七日檢察官訊問時供稱：龍峰保公司經理乙○○以每月
  二萬一千元聘其為外務，現金領款，將其身分證取走，並帶其
  前往西園路稅捐處簽名，幾天後即返還，該公司經營健康水鏈
  珠寶業務，甲○○介紹其前往，實際應徵之公司名稱忘記了，
  未辦勞、健保（同卷第四十一頁、第四十二頁）。於九十五年
  五月十二日檢察官訊問時供稱：乙○○及不詳姓名之女子帶其
  前往西園路稅捐處領發票，乙○○稱必須簽名才能領錢，未申
  報過所得稅，領過二萬一千元薪水（同卷第六十三頁）。於本
  院九十五年十二月六日審理時提示龍峰保公司於有限責任臺北
  市第一信用合作社萬華分社（下稱一信萬華分社）之開戶資料
  時稱：係乙○○帶其前往一信萬華分社簽名（該日審判筆錄第
  九頁）等語。被告既於受僱於乙○○後，始提供身分證予乙○○，並前往北商銀西門分行開戶，設立龍峰保公司，繼而前往
  萬華稽徵所領取統一發票，被告自無於龍峰保公司工作之可能
  。其次，被告倘確有受僱於乙○○，擔任送貨員約一個多月（
  或二、三個月）之事實，其於送貨時必定要求收貨者簽收，並
  有對外告知其為何公司送貨前來之機會，實無不知自己任職公
  司名稱之可能，況其未申報薪資所得稅，又未參加勞工保險，
  亦未由公司投保全民健康保險，應無於能來公司任職之事實，
  參以證人甲○○實際上未於能來公司任職，僅因擔任健斯公司
  人頭而領得一萬八千元已詳述於前，其介紹被告前往能來公司
  之目的應非前往工作，而係為擔任龍峰保公司人頭，獲取二萬
  一千元利益，被告辯稱不知乙○○取其身分證之用途等語，不
  足採信，其與乙○○、吳素珠間確有犯意聯絡及行為分擔。
(六)至證人乙○○於本院九十四年訴字第七三八號甲○○被訴違反
  商業會計法案件審理時證稱：九十年四、五月時甲○○曾向其
  購買珍珠販售，有部分貨款尚未給付，欠多少錢不記得，亦未
  追究，其九十年才擔任北海道公司負責人，未請甲○○作任何
  事，甲○○亦未交付身分證。沒有人人香水公司，九十年設立
  時臺北市○○街一四○巷四十五號一樓沒有人（九十五年度蒞
  字第五九四二號卷九十五年二月八日審判筆錄）。於檢察官偵
  訊時證稱：其與被告為能來公司同事，地點在臺北市○○街一
  四五巷（應為一四○巷之誤）四十五號，負責人為林燕珊，其
  負責業務，因為被告缺錢，就介紹被告予能來公司負責帳務之
  吳素珠，帶被告去開公司，並至西園路稅捐處簽名（九十五年
  度偵緝字第三二九號卷第九十五頁）。於本院九十五年十二月
  六日審理時證稱：其於九十年三月開北海道香水珍珠股份有限
  公司，沒有僱用過被告，是八十八年林燕珊僱用的，其前往林
  燕珊的公司幫忙接洽客戶業務時見過面，不是透過甲○○介紹
  而認識，林燕珊公司應該叫能來公司，不清楚被告在林燕珊公
  司做到什麼時候，亦不知道被告為什麼到林燕珊公司工作，其
  並非總經理。吳素珠是林燕珊的朋友，其有見過，但不熟，不
  清楚吳素珠有無叫被告出來開公司。（改稱）吳素珠說要開公
  司，說少人，要花錢找人當人頭股東，其向吳素珠說，如果林
  燕珊的員工缺錢，可以找他們，其後情形不清楚。甲○○與被
  告都在能來公司工作，所以認識（該日審判筆錄第三頁至第六
  頁）等語。證人乙○○對於與甲○○認識之原因，或稱是甲○○向其購買珍珠販售而認識，或稱是於能來公司工作時認識，
  實情如何，已令人起疑。其次，證人乙○○既自承因被告缺錢
  ，而介紹被告擔任吳素珠所欲設立公司之人頭，顯然知悉吳素
  珠虛設行號之行為，況證人乙○○曾在臺北市○○街一四○巷
  四十五號能來公司工作，之後於九十年三月十二日在同址設立
  北海道公司，不僅緊接於龍峰保公司九十年三月八日解散登記
  之後，健斯公司更繼之於九十年三月十五日解散登記，被告與
  證人甲○○並均直指其乃能來公司之經理，身分證均交付其辦
  理公司設立登記，證人乙○○稱其對龍峰保公司與健斯公司之
  相關事項全不知情，且未收受被告與甲○○之身分證等語，實
  難令人相為真實，被告雖未坦承其受領對價而擔任龍峰保公司
  之人頭負責人，惟其關於將身分證交予證人乙○○辦理之供述
  ，應可採信。另證人乙○○雖經臺灣臺北地方法院檢察署檢察
  官於九十五年五月三十一日以九十四年偵字第一○○九○號不
  起訴處分書以嫌疑不足而為不起訴處分確定，然當時被告尚未
  到案，卷內亦無龍峰保公司可能為虛設行號之相關資料，本件
  是否有刑事訴訟法第二百六十條第一款之事由，應由檢察官另
  行參酌偵辦。
(七)綜上所述，本件證據明確，已可認定被告有事實欄所載之犯行
  。
二論罪科刑之依據
(一)被告以二萬一千元之代價，提供身分證予乙○○與吳素珠辦理
  龍峰保公司之設立登記，擔任人頭負責人，已可預見乙○○與
  吳素珠虛設行號為不法行為之目的，卻仍同意擔任龍峰保公司
  之負責人，並多次配合其二人辦理銀行開戶，請領統一發票，
  足認被告對於乙○○與吳素珠所為本件犯行，不違反其本意，
  其主觀上確有業務登載不實並進而行使該文書之不確定故意。
  又營業人銷售額與稅額申報書為營業人依營業稅法規定因業務
  所製作之私文書，屬業務上所掌文書，其內容如有不實，而足
  生損害於公眾或他人，即屬刑法第二百十五條業務上登載不實
  罪所規範之對象。核被告所為，犯刑法第二百十五條、第二百
  十六條行使業務上登載不實文書罪，其登載不實之低度行為為
  行使之高度行為吸收，不另論罪。
(二)新舊法適用：被告行為後，刑法已於九十四年二月二日修正公
  布，並於九十五年七月一日施行，修正後第二條第一項規定：
  「行為後法律有變更者，適用行為時之法律。但行為後之法律
  有利於行為人者，適用最有利於行為人之法律。」此項修正乃
  為符合刑法第一條罪刑法定主義之要求，貫徹法律禁止溯及既
  往原則，屬規範行為後法律變更所生新舊法律比較適用之準據
  法，無比較新舊法之問題，應逕適用修正後刑法第二條決定新
  舊法之適用，先予敘明。又關於刑法修正後之新舊法比較，應
  就罪刑有關之一切情形，綜其全部罪刑之結果而為比較，最高
  法院九十五年五月二十三日著有九十五年度第八次刑庭會議決
  議可參。
(1)罰金刑：修正前刑法分則編有關罰金刑之貨幣單位為銀元，且
  依刑法分則編應處罰金者，應適用罰金罰鍰提高標準條例第一
  條、第四條之規定，亦即應按各該具體條文制定或修正之時間
  先後，定其提高之倍數。刑法修正後，刑法施行法增訂第一之
  一條，於九十五年六月十四日經總統公布，並自同年七月一日
  起施行，該條規定：「中華民國九十四年一月七日（註：立法
  院通過修正案之時間）刑法修正施行後，刑法分則編所定罰金
  之貨幣單位為新臺幣。九十四年一月七日刑法修正時，刑法分
  則編未修正之條文定有罰金者，自九十四年一月七日刑法修正
  施行後，就其所定數額提高為三十倍。但七十二年六月二十六
  日至九十四年一月七日新增或修正之條文，就其所定數額提高
  為三倍」。亦即自九十五年七月一日起，刑法分則編所定罰金
  之貨幣單位，由原來之銀元改為新臺幣，且九十四年一月七日
  刑法修正時，刑法分則編未修正之條文定有罰金者，自九十五
  年七月一日起，有關罰金之數額提高為三十倍。本件被告所犯
  刑法第二百十五條之罪，該罪有罰金刑之處罰，且自二十四年
  七月一日公布施行後即未再修正，依增訂刑法施行法第一之一
  條之規定，其罰金以新臺幣為單位，數額應提高三十倍。此與
  修正前之罰金以銀元為單位，適用罰金罰鍰提高標準條例之結
  果應提高十倍者，對被告而言並無不利（新臺幣與銀元之比例
  為一比三，換算結果亦為三十倍）。
(2)擬制正犯：修正後第二十八條將「實施」改為「實行」，就本
  件而言，並未變更法律適用之方式或法律效果。又被告行為時
  之刑法第三十一條第一項規定：「因身分或其他特定關係成立
  之罪，其共同實施或教唆幫助者，雖無特定關係，仍以共犯論
  。」，修正後之刑法第三十一條第一項規定：「因身分或其他
  特定關係成立之罪，其共同實行、教唆或幫助者，雖無特定關
  係，仍以正犯或共犯論。但得減輕其刑。」。依卷內資料，雖
  因無法認定乙○○與吳素珠具有龍峰保公司從事業務之人此等
  身分，惟其二人既與被告有犯意聯絡及行為分擔，不論依修正
  前後之規定，仍以行使業務登載不實文書之正犯論，修正後刑
  法雖有得減輕其刑之規定，於本案亦僅適用於乙○○與吳素珠
  ，就被告而言並無影響。
(3)易科罰金之折算標準：被告行為時之刑法第四十一條第一項前
  段規定：「犯最重本刑為五年以下有期徒刑以下之刑之罪，而
  受六個月以下有期徒刑或拘役之宣告，因身體、教育、職業、
  家庭之關係或其他正當事由，執行顯有困難者，得以一元以上
  三元以下折算一日，易科罰金。」被告行為時之易科罰金折算
  標準，依修正前罰金罰鍰提高標準條例第二條前段（現已刪除
  ）規定，係就其原定數額提高為一百倍折算一日，則本件被告
  行為時之易科罰金折算標準，應以銀元一百元至三百元折算一
  日，經折算為新臺幣後，應以新臺幣三百元至九百元折算為一
  日。惟九十五年七月一日施行之刑法第四十一條第一項前段規
  定：「犯最重本刑為五年以下有期徒刑以下之刑之罪，而受六
  個月以下有期徒刑或拘役之宣告者，得以新臺幣一千元、二千
  元或三千元折算一日，易科罰金。」，經比較修正前後易科罰
  金折算標準，以舊法較有利被告。
(4)綜合上述各條文修正前後之比較，以被告行為時之法律較有利
  於行為人，自應適用修正前刑法之相關規定予以論處。
(二)本院審酌被告丙○○之犯行乃助長他人虛設行號，並利用該虛
  設之公司從事不法行為，嚴重影響國家稅收及社會經濟，危害
  甚鉅，且犯後仍飾詞狡辯，並無悔意，原應從重量刑；惟念及
  其智識程度較低，犯罪之動機僅在圖得微薄利益，且所得財物
  僅約二萬一千元等一切情狀，量處如主文所示之刑，並依修正
  前刑法第四十一條第一項前段諭知易科罰金之折算標準。
四公訴意旨另以被告涉犯商業會計法第七十一條第一款，及稅捐
  稽徵法第四十一條、第四十七條之罪。然而：被告乃取得美力
  公司負責人所製作之統一發票，並非自己製作，而其製作之營
  業人銷售額與稅額申報書又僅為申報營業稅額所用之私文書，
  非屬證明會計事項經過之會計憑證，被告自不構成商業會計法
  第七十一條第一款填製不實會計憑證罪。另依加值型及非加值
  型營業稅法第一條之規定，加值型或非加值型營業稅之課徵乃
  以在中華民國境內銷售貨物或勞務及進口貨物為前提，故如未
  銷售貨物，亦即未發生營業行為，即無須繳納營業稅。於虛設
  行號（公司）之情形，因營業稅之課徵，以有實際之交易行為
  為前提，營利事業所得稅之課徵亦以有「純益額」即「營利事
  業所得額」為前提，倘係虛設之行號（公司），其成立之目的
  即在於出售不實之統一發票協助他人逃漏稅捐，與他人並無實
  際之交易行為；其同時向他人取得不實之統一發票，虛增「進
  項稅額」及「進貨成本」，用以沖銷「銷項稅額」及「營利事
  業所得額」，無非係防止只有「銷項」並無「進項」之異常帳
  目登載，遭稅捐單位察覺到有出售統一發票協助他人逃漏稅捐
  之不法犯行，因此，虛設行號（公司）其本身既無實際之交易
  行為及所得額，縱有向他人取得之不實之統一發票以虛增「進
  項稅額」及「進貨成本」，法仍不應成立逃漏稅捐罪責。龍峰
  保公司係虛設行號一情，已詳述於前，其既無銷售行為，並未
  逃漏營業稅捐，自無依稅捐稽徵法第四十七條之規定，對被告
  科以同法第四十一條刑責之餘地。惟檢察官既認前述二罪與業
  經起訴且經本院論罪之事實有裁判上一罪關係，爰不另為無罪
  之諭知。
五適用之法條：刑事訴訟法第二百九十九條第一項前段，刑法第
  二條第一項前段，修正前刑法第二十八條、第二百十六條、第
  二百十五條、第四十一條第一項前段，罰金罰鍰提高標準條例
  第一條前段，修正前罰金罰鍰提高標準條例第二條，現行法規
  所定貨幣單位折算新臺幣條例第二條。
本案經檢察官熊南彰到庭執行職務
中    華    民    國    95    年    12    月    20    日
                  刑事第十五庭  審判長法  官  廖紋妤
                                      法  官  楊台清
                                      法  官  邱蓮華
上正本證明與原本無異。
如不服本判決，應於判決送達後10日內，向本院提出上訴狀。
                                      書記官  王黎輝
中    華    民    國    95    年    12    月    20    日
附表
┌──┬────────┬───┬─────┬─────┐
│編號│   公 司 名 稱  │發票日│發票號碼  │ 銷售金額 │
├──┼────────┼───┼─────┼─────┤
│ 1  │美力家具有限公司│891100│DM00000000│ 1862,000 │
├──┼────────┼───┼─────┼─────┤
│ 2  │美力家具有限公司│891100│DM00000000│ 2300,000 │
├──┼────────┼───┼─────┼─────┤
│ 3  │美力家具有限公司│891100│DM00000000│ 1900,000 │
├──┼────────┼───┼─────┼─────┤
│ 4  │美力家具有限公司│891100│DM00000000│ 2074,000 │
├──┼────────┼───┼─────┼─────┤
│ 5  │美力家具有限公司│891100│DM00000000│ 1586,800 │
├──┼────────┼───┼─────┼─────┤
│ 6  │美力家具有限公司│891100│DM00000000│ 2676,600 │
├──┼────────┼───┼─────┼─────┤
│ 7  │美力家具有限公司│891100│DM00000000│ 2187,000 │
├──┼────────┼───┼─────┼─────┤
│ 8  │美力家具有限公司│891200│DM00000000│ 2660,600 │
├──┼────────┼───┼─────┼─────┤
│ 9  │美力家具有限公司│891200│DM00000000│ 2466,000 │
├──┼────────┼───┼─────┼─────┤
│10  │美力家具有限公司│891200│DM00000000│ 2750,400 │
├──┼────────┼───┼─────┼─────┤
│11  │美力家具有限公司│891200│DM00000000│ 2513,000 │
├──┼────────┼───┼─────┼─────┤
│合計│                │      │          │24976,400 │
└──┴────────┴───┴─────┴─────┘
附錄論罪科刑法條
刑法第二百十六條
行使第二百十條至第二百十五條之文書者，依偽造、變造文書或
登載不實事項或使登載不實事項之規定處斷。
刑法第二百十五條
從事業務之人，明知為不實之事項，而登載於其業務上作成之文
書，足以生損害於公眾或他人者，處三年以下有期徒刑、拘役或
五百元以下罰金。


司法院資訊處製作；財團法人民間司法改革基金會備份。
